臺灣高等法院民事裁定
111年度抗字第594號
抗  告  人  台北新都凡爾賽社區自治管理委員會

法定代理人  陳家祥
上列抗告人因與相對人黃翃元等間請求確認區分所有權人會議決
議無效等事件，對於中華民國111年4月15日臺灣桃園地方法院11
0年度訴更一字第11號所為裁定提起抗告，本院裁定如下： 
    主  文
原裁定廢棄。
    理  由
一、按訴訟全部或一部之裁判，以他訴訟之法律關係是否成立為
    據者，法院得在他訴訟終結前以裁定停止訴訟程序，固為民
    事訴訟法第182條第1項所明定。所謂以他訴訟之法律關係是
    否成立為據，係指他訴訟之法律關係是否成立，為本件訴訟
    先決問題而言。 
二、原法院以抗告人本件起訴請求確認台北新都凡爾賽社區（下
    稱系爭社區）於民國108年5月10日召開之區分所有權人會議
    （下稱系爭108年5月10日區權會）為有效、於108年5月18日
    召開之區分所有權人會議為無效（下稱系爭108年5月18日區
    權會），及於108年7月27日召開之區分所有權人會議為無效
    （下稱系爭108年7月27日區權會，原裁定誤載為108年7月29
    日）；惟相對人黃翃元前業以抗告人及訴外人蔡慧卿為被告
    ，另案訴請確認系爭社區107年6月29日區分所有權人會議決
    議不存在，及確認蔡慧卿與抗告人間主任委員之委任關係不
    存在，經原法院以108年度訴字第992號為黃翃元勝訴之判決
    ，抗告人及蔡慧卿提起上訴，現由本院以109年度上字第274
    號（下稱另案）審理中；因該107年6月29日區分所有權人會
    議決議及蔡慧卿與抗告人間主任委員之委任關係是否存在，
    與黃翃元其後以其為召集人召開之系爭108年5月18日區權會
    ，是否屬有召集權人召開而有效，均息息相關，且另案判決
    結果因有既判力，原法院不能為相反之判斷，是另案訴訟結
    果自為本件訴訟先決問題，因而依民事訴訟法第182條第1項
    規定，裁定命本件訴訟於另案訴訟終結前，停止訴訟程序，
    固非無見。惟查：
　　㈠、抗告人提起本件訴訟，係以黃翃元前雖曾擔任系爭社區
        管理委員會主任委員，惟其後黃翃元已於107年3月21日
        辭去管理委員會委員及主任委員職務，該屆管理委員會
        乃於107年4月17日召開管理委員會，由管理委員會作成
        罷免黃翃元主任委員職務，並推選訴外人蔡慧卿為主任
        委員；嗣蔡慧卿於107年6月29日召集臨時區分所有權人
        會議，於該次會中決議贊成罷免黃翃元之主任委員職務
        ，以及蔡慧卿受選任為主任委員，蔡慧卿再於108年5月
        10日召開系爭108年5月10日區權會，選出新任管理委員
        ；新任管理委員於108年5月12日召開會議後，推選陳家
        祥為主任委員，詎黃翃元已非主任委員，無權召集區分
        所有權人會議，竟仍於108年5月18日任召集人召開系爭
        108年5月18日區權會，相對人謝金輝亦非合法召集人，
        卻違法任召集人，於108年7月27日召開系爭108年7月27
        日區權會為由，訴請：⒈確認系爭108年5月18日區權會
        決議為無效。⒉確認系爭108年7月27日區權會決議為無
        效。⒊確認系爭108年5月10日區權會決議為有效（見原
        法院108年度訴字第1601號卷一第3、23、25至43、49頁
        ）。
　　㈡、黃翃元前雖以抗告人及蔡慧卿為被告，另案訴請確認系爭社區107年6月29日區分所有權人會議決議不存在，及確認蔡慧卿與抗告人間主任委員之委任關係不存在，經原法院以108年度訴字第992號為黃翃元勝訴之判決，抗告人及蔡慧卿提起上訴，現由本院以109年度上字第274號審理中，尚未確定（見原法院110年度訴更一字第11號卷第98至104頁民事判決）。但查，上開另案訴訟所欲確認者為蔡慧卿與抗告人間主任委員之委任關係不存在，惟系爭108年5月18日區權會召集人係黃翃元及訴外人陳政德而非蔡慧卿（見原法院108年度訴字第1601號卷一第23頁），則縱使蔡慧卿非系爭社區當時管理委員會之主任委員，黃翃元、陳政德是否即為系爭108年5月18日區權會之有權召集人，尚非無疑；反之若蔡慧卿為當時主任委員，黃翃元、陳政德是否即不得依公寓大廈管理條例相關規定為系爭108年5月18日區權會之有權召集人，亦非無疑。是以，黃翃元、陳政德得否有權召集系爭108年5月18日區權會，本件訴訟本可自為調查裁判，黃翃元雖另案訴請確認系爭社區107年6月29日區分所有權人會議決議不存在，及確認蔡慧卿與抗告人間主任委員之委任關係不存在，惟系爭社區107年6月29日區分所有權人會議決議之效力與蔡慧卿是否為主任委員，與黃翃元、陳政德得否有權召集系爭108年5月18日區權會，及系爭108年5月18日區權會之決議是否有效，應無必然關連，而非本件訴訟之先決問題；原裁定逕以另案訴訟結果與黃翃元所召集之系爭108年5月18日區權會決議是否有效「息息相關」四字論斷另案訴訟結果為本件訴訟先決問題，已有未恰。
　　㈢、況本件抗告人除訴請確認系爭108年5月18日區權會決議
        為無效外，亦有訴請確認系爭108年7月27日區權會決議
        為無效及確認系爭108年5月10日區權會決議為有效；惟
        原裁定僅以另案訴訟結果與「系爭108年5月18日區權會
        」是否屬有召集權人召開而有效息息相關，認另案訴訟
        結果為本件訴訟先決問題，而裁定停止本件訴訟，並未
        論述及認定另案訴訟結果與抗告人訴請確認之「系爭10
        8年7月27日區權會」、「系爭108年5月10日區權會」決
        議效力有何關連，則如何認定另案訴訟結果為系爭108
        年7月27日、108年5月10日區權會決議效力之先決問題
        ，實非無疑；原裁定就此部分未予認定，即逕自裁定停
        止本件全部訴訟程序，亦有未當。
　　㈣、從而，原法院依民事訴訟法第182條第1項規定，裁定本
        件訴訟於另案訴訟終結前，停止訴訟程序，於法自有未
        合。抗告意旨指謫原裁定不當，求予廢棄，為有理由。
        爰將原裁定廢棄，另由原法院為適法之審理。　　　　
三、據上論結，本件抗告為有理由。爰裁定如主文。　　
中　　華　　民　　國　　111 　年　　5 　　月　　27　　日
                  民事第九庭    
                      審判長法  官  楊絮雲
                            法  官  陳賢德
                            法  官  張宇葭
正本係照原本作成。
本裁定除以適用法規顯有錯誤為理由外，不得再抗告。如提起再
抗告，應於收受送達後10日內委任律師為代理人向本院提出再抗
告狀。並繳納再抗告費新臺幣１千元。
中　　華　　民　　國　　111 　年　　5 　　月　　30　　日
　　　　　　　　　　　　　  書記官  李佳姿